臺灣桃園地方法院刑事判決　　　　　　　94年度訴字第1003號
公　訴　人　臺灣桃園地方法院檢察署檢察官
被　　　告　乙○○
　　　　　　　　　　（現於臺北監獄士林分監另案執行中）
上列被告因偽造文書等案件，經檢察官提起公訴（93年度偵字第
8071號），本院改依簡式審判程序審理，爰判決如下：
    主  文
乙○○共同意圖為自己不法之所有，而侵占對於業務上所持有之
物，處有期徒刑陸月，如易科罰金，以參佰元（即新臺幣玖佰元
）折算壹日。
    事  實
一、乙○○於民國九十三年三月間係在日通欣運股份有限公司（
    下稱日通公司）公司桃園分公司擔任快遞員，負責向寄件客
    戶收取貨件送回日通公司之工作，為從事業務之人，竟與甲
    ○○（已先由本院審結）共同基於意圖為自己不法所有之犯
    意聯絡，由乙○○於九十三年三月十一日下午四時許，至Ｂ
    ＥＮＱ亞太電腦公司收取亞太電腦公司交運之ＡＣＥＲ筆記
    型電腦一臺、ＢＥＮＱ筆記型電腦五臺、筆記型電腦一臺、
    中型投影機一臺等物，於運送途中交給甲○○，共同將上開
    乙○○因業務上持有之物侵占入己，並將醬油、沙拉油裝入
    貨物箱中交回日通公司，二人同日夜間即變賣上開物品得款
    朋分。嗣於九十三年五月六日中午十二時許在桃園縣桃園市
    ○○路九一九號六樓之八查獲甲○○，同日下午一時許，甲
    ○○再帶同警員至桃園縣桃園市○○路四四九號十一樓之一
    乙○○之住處查獲乙○○，始悉上情。
二、案經桃園縣政府警察局移請臺灣桃園地方法院檢察署檢察官
    偵查起訴。
    理  由
一、本件被告乙○○所犯並非死刑、無期徒刑、最輕本刑為三年
    以上有期徒刑之罪或高等法院管轄第一審案件，而於準備程
    序進行中，被告先就被訴事實為有罪之陳述，經告知簡式審
    判程序之旨，並聽取公訴人、被告之意見後，由本院合議庭
    以裁定由受命法官獨任進行簡式審判程序，核先敘明。
二、訊據被告乙○○於本院審理中已坦承上開犯行不諱，核與共
    同被告甲○○於本院審理中所述：醬油瓶那件是乙○○將侵
    占的電腦交給我，之後再去賣掉等語及證人日通公司經理丙
    ○○於警詢、士林地方法院九十三年度訴字第七六四號案件
    審理中所述：日通公司於九十三年三月十一日遺失客戶託運
    的貨品等情均大致相合，復有日通公司快遞託運單影本二紙
    （託運單號為000000000000號、000000
    000000號）、日通公司提出之失竊物件明細表等資料
    在卷可稽，足認被告乙○○確實有與甲○○為上開犯行，是
    本件事證明確，被告乙○○應依法論科。
三、被告乙○○於九十三年三月間係在日通公司桃園分公司擔任
    快遞員，負責向寄件客戶收取貨件送回日通公司之工作，為
    從事業務之人，核被告乙○○所為，係犯刑法第三百三十六
    條第二項業務侵占罪。被告乙○○與甲○○就上開犯行，有
    犯意聯絡及行為分擔，應以共同正犯論。檢察官雖就被告乙
    ○○與甲○○於九十三年三月十一日共同業務侵占ＡＣＥＲ
    筆記型電腦一臺之部分未據起訴，惟上開部分，與起訴書所
    載之犯罪事實中被告乙○○與甲○○於九十三年三月十一日
    共同業務侵占ＢＥＮＱ筆記型電腦五臺、筆記型電腦一臺、
    中型投影機一臺之犯行，具有接續犯實質上一罪關係，應為
    起訴效力所及，本院自應併予審究，附此敘明。爰審酌被告
    乙○○年輕力壯卻不思正途謀取財物而為此犯行，犯罪手段
    不佳，造成被害人損失非輕，惟事後坦承犯行，平日素行尚
    可等一切情狀，量處如主文所示之刑，並定易科罰金之折算
    標準。
四、公訴意旨另以：被告乙○○與甲○○於九十三年二月七日由
    被告乙○○利用為日通公司運送貨物之機會，將所持有ＢＥ
    ＮＱ亞太電腦公司交運之隨身碟八十五臺、ＬＣＤ五臺交甲
    ○○收取，而共同侵占入己後變賣，認被告乙○○上開部分
    涉犯刑法第三百三十六條第二項業務侵占罪；惟查，九十三
    年二月七日ＢＥＮＱ亞太電腦公司交日通公司運送而遺失之
    隨身碟八十五臺、ＬＣＤ五臺，業經被告乙○○與甲○○於
    本院審理中坦承此部分係由乙○○利用向客戶收貨時得知客
    戶委託日通公司送貨之貨號、貨品及收件人之姓名、地址等
    資料之機會，於九十三年二月初將客戶ＢＥＮＱ亞太電腦公
    司委託日通公司送貨之貨號、貨品及收件人姓名、地址等資
    料告知甲○○，由甲○○假冒收件人而領取等情，並非被告
    乙○○持有隨身碟八十五臺、ＬＣＤ五臺而交給甲○○予以
    共同業務侵占，且被告乙○○上開由甲○○假冒收件人而詐
    領貨件犯行亦由臺灣士林地方法院以九十三年度訴字第七六
    四號判處有期徒刑六月確定，有臺灣士林地方法院九十三年
    度訴字第七六四號判決書一份可稽（本院卷），故此部分難
    認被告乙○○涉有業務侵占犯行，原應為無罪之諭知，惟公
    訴意旨認上開部分與前開被告乙○○所犯業務侵占論罪科刑
    部分，有連續犯裁判上一罪關係，爰不另為無罪之諭知，附
    此敘明。
五、末以，公訴意旨起訴同案被告甲○○承上開為自己不法所有
    意圖之概括犯意，另與黃隆昇共同基於詐欺之犯意聯絡，於
    九十三年四月四日，在桃園縣桃園市○○路四三號創世紀企
    業（下稱創世紀公司）假冒維修電腦客戶之名義，向創世紀
    公司代表人董海龍詐領Ｐ四型電腦主機一臺（公訴人雖於九
    十四年六月二十二日準備程序中撤回同案被告甲○○上開犯
    罪事實，惟並未提出撤回書說明理由，應認上開犯罪事實仍
    在起訴範圍）之犯行，業經本院就同案被告甲○○該部分犯
    嫌不另為無罪諭知；惟創世紀公司代表人董海龍於警詢證稱
    ：九十三年四月四日來創世紀公司假冒維修客戶之人係乙○
    ○與黃隆昇等語，被告乙○○於本院審理中亦稱：是伊與黃
    隆昇前往創世紀公司的等語，被告乙○○涉嫌此部分犯行應
    另由檢察官處理，末此敘明。
據上論斷，應依刑事訴訟法第二百九十九條第一項前段、第二百
七十三條之一第一項，刑法第二十八條、第三百三十六條第二項
、第四十一條第一項前段，罰金罰鍰提高標準條例第一條前段、
第二條，判決如主文。
本案經檢察官徐文豪到庭執行職務。
中　　華　　民　　國　　94　　年　　12　　月　　30　　日
                  臺灣桃園地方法院刑事第四庭
                            法　官　  蘇昭蓉
以上正本證明與原本無異。
如不服本判決，應於送達後10日內，向本院提出上訴狀。
                            書記官　  韓若玉
中　　華　　民　　國　　94　　年　　12　　月　　30　　日
附錄法條：
中華民國刑法第336條
(公務公益侵占罪、業務侵占罪)
對於公務上或因公益所持有之物，犯前條第一項之罪者，處一年
以上七年以下有期徒刑，得併科五千元以下罰金。
對於業務上所持有之物，犯前條第一項之罪者，處六月以上五年
以下有期徒刑，得併科三千元以下罰金。
前二項之未遂犯罰之。
